# 关于金融资产终止确认时点

提问人：wx_59b8837e8e5d 时间：2019-05-28 11:02:58
实际业务：
有一笔不良应收款项类信托计划，拟在 6 月中旬签订转让协议，协议符合终止确认金融资产的条件，但是对价款在 7 月才能兑付，想请教各位大神，签订转让协议时可否终止确认该不良资产，还是要等到收到对价再终止确认呢？有没有准则或其他相关规定？ 谢谢！

回答人：chenyiwei
基于 “协议符合终止确认金融资产的条件” 的前提，可以在相关资产的风险和报酬转移时（具体根据协议的交割条款确定）终止确认该标的资产，同时就有权收取的转让对价确认一项应收款项。